【裁判字號】    98,交抗,953
【裁判日期】    980917
【裁判案由】    聲明異議
【裁判全文】
臺灣高等法院臺中分院刑事裁定         98年度交抗字第953號
抗  告  人
即受處分人  甲○○
上列抗告人因違反交通管理處罰條例案件，不服臺灣彰化地方法
院中華民國98年8月1日裁定（98年度交聲字第656號）提起抗告
，本院裁定如下：
    主  文
抗告駁回。
    理  由
一、本案經本院審理結果，認原審裁定認事用法均無不當，應予
    維持，並引原審裁定書記載之事實、證據及理由。（如附件
    ）
二、抗告意旨略以：
  (一)本件交通異議非屬法院自由心證範圍，須參究行政機關有無
    違失、司法機關已撤銷該處分等因素。
  (二)交通異議案件雖訂有異議期間，但仍需在合法處分範圍之內
    ；如果處分因違法而無效，仍令處分有效存在，非常荒謬。
    請求撤銷原裁定云云。
三、經查：
  (一)抗告人遲誤提出異議之法定期間，認定之理由已據原審裁定
    記載甚詳，此項法定不變期間，並非法院依其權限所得裁量
    縮短或延長。
  (二)本件異議程序既因逾期而不符合法律規定，自無從就抗告人
    所稱實體上爭議為審酌。
四、從而，原審法院據以駁回異議，並無不當。本件抗告為無理
    由，應予駁回。
五、據上論結，應依道路交通案件處理辦法第二十六條，刑事訴
    訟法第四百十二條，裁定如主文。
中    華    民    國    98    年    9    月     17    日
            刑事第四庭    審判長法  官  洪   耀   宗
                                法  官  蔡  王金  全
                                法  官  劉   登   俊
以上正本證明與原本無異。
不得再抗告。
                                書記官  張   惠   彥
中    華    民    國    98    年    9     月    18    日
附件
臺灣彰化地方法院交通事件裁定         98年度交聲字第656號
原處分機關  交通部公路總局臺中區監理所彰化監理站
異  議  人  甲○○  男  50歲（民國○○年○○月○○日生）
即受處分人          身分證統一編號：Ｚ000000000號
                    住彰化縣田中鎮○○街86號
                    居彰化縣田中鎮○○街79號
上列受處分人因違反道路交通管理處罰條例案件，對於交通部公
路總局臺中區監理所彰化監理站中華民國94年10月4日所為之處
分（彰監四字第裁64-JA0000000號裁決書），聲明異議，本院裁
定如下：
    主    文
異議駁回。
    理    由
一、聲明異議意旨略以：異議人即受處分人（下稱受處分人）甲
    ○○於民國91年10月30日駕駛車牌號碼W8-7145號自用小客
    車行經南投縣名間鄉，為警以未帶行照及駕照已遭註銷為由
    開立罰單，惟受處分人駕照未經註銷之事實，業經臺灣高等
    法院臺中分院以97年度交抗字第1159號裁定駁回原處分機關
    抗告而得認定，原處分機關亦同意依此撤銷裁罰，爰請求依
    法撤銷系爭違法處分之裁罰等語。
二、按受處分人不服道路交通管理處罰條例第8條主管機關所為
    之處罰，得於接到裁決書之翌日起20日內，向管轄地方法院
    聲明異議，道路交通管理處罰條例第87條第1項定有明文；
    次按交通法庭認聲明異議不合法律上之程式或其異議權已喪
    失者，應以裁定駁回之，道路交通案件處理辦法第18條前段
    亦設有明文規定。又處理違反道路交通管理事件，有關文書
    送達之程序，準用行政程序法送達之規定，違反道路交通管
    理事件統一裁罰標準及處理細則第5條亦訂有明文。而行政
    程序法中對於文書送達，於應受送達人之住居所、事務所或
    營業所為之。但在行政機關辦公處所或他處會晤應受送達人
    時，得於會晤處所為之；於應送達處所不獲會晤應受送達人
    時，得將文書付與有辨別事理能力之同居人、受僱人或應送
    達處所之接收郵件人員；又送達不能依前2條規定為之者，
    得將文書寄存送達地之地方自治或警察機關，並作送達通知
    書2份，1份黏貼於應受送達人住居所、事務所、營業所或其
    就業處所門首，另1份交由鄰居轉交或置於該送達處所信箱
    或其他適當位置，以為送達。前項情形，由郵政機關為送達
    者，得將文書寄存於送達地之郵政機關。寄存機關自收受寄
    存文書之日起，應保存3個月；另對於當事人之送達，於應
    為送達之處所不明者，行政機關得依職權為公示送達。行政
    程序法第72條第1項、第73條第1項、第74條、第78條第1項
    第1款、第2項分別定有明文。
三、經查，受處分人之戶籍自民國51年4月20日起即設於「彰化
    縣田中鎮○○街86號」迄今，有全戶戶籍資料查詢結果1份
    在卷可憑。又受處分人於91年10月30日晚間8時40分許，駕
    駛其所有車牌號碼W8-7145號自用小客車行經臺三線路段，
    因「未領有駕駛執照駕車」、「行車執照未隨身攜帶」違規
    ，經南投縣警察局交通隊員警當場舉發，嗣原分處機關於94
    年10月4日為上開裁決，並以郵務掛號方式送達該裁決書至
    受處分人上址戶籍地址，由同居人即受處分人之子鄭仙保收
    受送達等節，有南投縣警察局舉發違反道路交通管理事件通
    知單、原處分機關裁決書及送達證書影本各1份在卷可稽。
    原處分機關依上揭地址為送達，自無違誤。是揆諸上開規定
    ，本件裁決書係合法送達，而受處分人於本件裁決書合法送
    達後已逾20日，遲至98年5月12日始具狀聲明異議，此有受
    處分人聲明異議狀附卷可按。從而，受處分人此聲明異議部
    分，已逾道路交通管理處罰條例第87條第1項所定之20日不
    變期間，受處分人就此聲明異議顯不合法律上之程式，且無
    從補正，自應予以駁回。
四、據上論斷，應依道路交通管理處罰條例第87條第2項、道路
    交通案件處理辦法第18條，裁定如主文。
中    華    民    國    98    年    8     月    1     日
                  交通法庭    法  官  蔡家瑜
以上正本證明與原本無異。
如不服本裁定，應於裁定送達後五日內向本院提出抗告狀 (須附
繕本 )。
中    華    民    國    98    年    8     月    1     日
                              書記官  陳秀鳳


司法院資訊處製作；財團法人民間司法改革基金會備份。
